# 关于持有至到期投资期初摊余成本的确认与计量

提问人：qjr1124 时间：2012-06-08 10:12:54
（ 2 ） 1 月 1 日，购入丙公司当日按面值发行的三年期债券 1000 元万元，甲公司计划持有至到期。该债券票面年利率为6%，与实际年利率相同，利息与每年 12 月 31 日支付。 12 月 31 日，甲公司持有的该债券市场价格为 998 万元。
本题干能判断出持有至到期投资期初摊余成本的金额吗? 我的理解是 1000 万,按利率6%,3年期来折现后应该是期初成本. 不知道我的理解是否准确。

回答人：chenyiwei
回复 qjr1124 的帖子
由于购入时的实际利率与票面利率相等，购入价格等于面值，所以购入时的公允价值等于面值，即 1000 万元。相应地，假设不考虑交易费用，则不会涉及折价或者溢价的摊销。因此，期末摊余成本也是 1000 万元。